Inventaris van het archief van het Nederlandse Consulaat te Colombo (Ceylon / Sri Lanka), 1940-1953
Nationaal Archief, Den Haag
Consulaat te Colombo (Ceylon / Sri Lanka)
Consulaat Colombo
1940-1953
Z21119
0.20 meter; 8 inventarisnummers.
Nationaal Archief, Den Haag
Ministerie van Buitenlandse Zaken / Consulaat te Colombo (Ceylon / Sri Lanka) 1940-1953
Het archief van het Consulaat te Colombo (Ceylon / Sri Lanka, 1940-1953) bevat, naast correspondentie en stukken m.b.t. de organisatie, stukken over handelsbetrekkingen en over het sluiten van een luchtvaartovereenkomst. Verder zijn er stukken over desertie van Nederlandse militairen bij de V.N.-troepenmacht en over oorlogsgraven.
Archiefvorming
Geschiedenis van het archiefbeheer
De verwerving van het archief
Het archief is krachtens bepalingen van de Archiefwet overgebracht.
2.05
Aanwijzingen voor de gebruiker
Openbaarheidsbeperkingen
Deels openbaar, deels beperkt openbaar (A).
Materiële beperkingen
Aanvraaginstructie
Openbare archiefstukken kunnen online worden aangevraagd en gereserveerd. U kunt dit ook via de terminals in de studiezaal van het Nationaal Archief doen. Om te kunnen reserveren dient u de volgende stappen te volgen:
U maakt een profiel aan op www.gahetna.nl, en logt vervolgens in
Via de archiefinventaris (alleen de beschrijvingen met rode nummers) selecteert u het gewenste archiefstuk door op de knop 'Reserveren' te klikken
In het volgende scherm geeft u aan op welke dag u het archiefstuk wilt inzien
Indien u zich bevindt in de studiezaal en een tafelnummer heeft ontvangen kunt u dit nummer vermelden. Als u geen tafelnummer heeft kunt u tafelnummer 777 laten staan
Vervolgens bevestigt u uw reservering door deze te versturen.
Verwant materiaal
Beschikbaarheid van kopieën
Beschrijving van de series en archiefbestanddelen
- ALGEMEEN
  - Agenda van ingekomen en uitgegane stukken, 1940-1945.; 1506; 1 stuk
  - Inhoudsopgave van stukken en dossiers van het archief van het consulaat te Colombo, 1945-1953.; 1507; 1 stuk
- ORGANISATIE EN PERSONEEL, 1
  - Stukken betreffende H. de Wildt, consul van het consulaat te Colombo, 1946-1952.; 1508; 1 omslag
- TAAKUITVOERING, 2
  - Stukken betreffende de schade aan schepen veroorzaakt door een luchtaanval of torpedering, 1942-1944.; 1509; 1 pak
  - Stukken betreffende de handelsbetrekkingen tussen Ceylon en Nederland, 1947-1950.; 1512; 1 omslag
  - Stukken betreffende de onderhandelingen van de Koninklijke Luchtvaart Maatschappij (KLM) over het afsluiten van een luchtvaartovereenkomst met de regering van Ceylon, 1947-1953.; 1513; 1 pak
  - Stukken betreffende de desertie van Nederlandse militairen van het Nederlands Detachement Verenigde Naties afkomstig van het troepentransportschip 'Gen. W.C. Langfitt', 1950-1951.; 1514; 1 omslag
    Openbaarheid beperkt tot 1 januari 2027
  - Stukken betreffende oorlogsgraven van Nederlandse militairen in Ceylon, 1951-1952.; 1515; 1 omslag